【裁判字號】    99,簡上,129
【裁判日期】    991105
【裁判案由】    妨害公務
【裁判全文】
臺灣基隆地方法院刑事判決             99年度簡上字第129號
上  訴  人
即  被  告  丁○○
上  訴  人
即  被  告  丙○○
上列上訴人即被告因妨害公務案件，不服本院基隆簡易庭99年度
基簡字第654號中華民國99年5月14日第一審刑事簡易判決（聲請
簡易判決處刑案號：99年度偵字第1896號），提起上訴，本院管
轄之第二審合議庭判決如下：
    主      文
上訴駁回。
    事實及理由
一、本案經本院審理結果，認第一審判決對上訴人即被告丁○○
    論以刑法第140 條第1 項之侮辱公務員罪，且係累犯，而判
    處拘役三十日，如易科罰金，以新臺幣一千元折算一日，並
    對上訴人即被告丙○○論以刑法第135 條第1 項之妨害公務
    罪，而判處拘役三十日，如易科罰金，以新臺幣一千元折算
    一日，其認事用法均無違誤，量刑亦屬妥適，應予維持，爰
    引用原審刑事簡易判決書記載之事實、證據及理由（如附件
    ）。
二、被告丁○○上訴意旨略以：伊沒有罵法警，也沒有擾亂開庭
    秩序，伊出了偵查庭後，沒有跟任何人講話，伊自己頭低低
    的用臺語說「剛剛我們要進去時，不讓我們進去，現在我們
    不進去，又要我們進去，你娘咧」而已，故應判伊無罪等語
    ，被告丙○○上訴意旨略以：伊當時的確有用腳扺住偵查庭
    的大門，因為伊父親是禁治產人，他所有法律行為都需要監
    護人陪同，當時檢察官不讓監護人亦即伊母親在場，伊想問
    法警可否由伊或哥哥進去陪同，伊後來雖然有用手機開音樂
    ，但並沒有開很大聲，故應判伊無罪等語。
三、經查：
  (一)證人即法警戊○○明確證稱被告中之一人有用腳抵住偵查庭
    之大門，不讓伊將門關上，且被告中有人在罵三字經：
    1.證人戊○○於檢察官偵訊中證稱：檢察官本來是請辛○○
      帶張景環到庭（第五偵查庭）說明誣告案的相關案情，因
      為張景環是禁治產人，監護人是辛○○，檢察官指示要張
      景環單獨在庭內作證，請辛○○出庭等候，伊請辛○○出
      去時，她表示她是張景環的監護人不願出去，但伊還是請
      她出去，到了門口，被告二人在門口，他們聽到伊與辛○○的對話內容，就跟辛○○一起堵在偵查庭門口，且丙○○在門外用腳抵住第五偵查庭的大門，不讓伊把門關上，
      檢察官表示，若三人還不願離去的話，將以妨害公務現行
      犯逮捕，當時很混亂，被告二人中不知是何人跟伊說，到
      時如果有事的話要找伊，當場丙○○又打開手機錄音，他
      們三人就為了檢察官請他們離去的事情在該處爭吵，伊當
      時有請求支援，庚○○及甲○○有上來支援，他們二人在
      法庭外戒謢，檢察官請辛○○等三人在法庭外椅子旁等，
      不要靠第五偵查庭太近，伊回到偵查庭準備關門時，就有
      人在罵髒話，但伊沒聽清楚內容，也不知道是誰罵的，因
      為檢察官有聽到有人在罵，就諭知當庭逮捕，伊告知庚○○及甲○○檢察官的指示，當時丁○○已經下樓了，只剩
      丙○○在場，庚○○、張庭傑、鍾文賢三位法警就將丙○○帶入第五偵查庭內，檢察官便即刻開庭，以妨害公務的
      現行犯逮捕，丁○○因當時已跑下樓，故伊不曉得是誰逮
      捕他的，逮捕後就直接帶到地下室等語（偵查卷第8 至 9
      頁）。
    2.其於本院審理中證稱：當天伊站孝股檢察官的偵查庭，檢
      察官請辛○○的先生入庭作證，因為辛○○是被告，檢察
      官當庭諭知她是被告及所屬的權利，並請她到庭外等候，
      辛○○當場表明她先生是禁治產人，留他單獨在偵查庭是
      合法的嗎，檢察官告訴她是可以的，就請辛○○出庭。當
      時偵查庭的門本來是關著的，伊把門打開，被告二人就站
      在偵查庭門外，被告二人中有一人問辛○○發生何事，辛○○說「因為檢察官說我是被告，叫我出去」就出去了，
      被告二人堅持說他母親應該在裡面，檢察官說他們連關係
      人都不構成，不可以進去，伊要關門時，其中一位被告用
      腳扺住偵查庭門口，伊沒辦法關上門，伊有跟他說你這樣
      讓我沒辦法關門是妨害公務，且檢察官也有提醒他說這樣
      是妨害公務，伊進偵查庭拿無線電呼叫支援，伊在作呼叫
      動作時，他們持續擋在門口，沒進來也沒離開，後來有甲○○、庚○○、許儒林、龍韋至、張庭傑及鍾文賢過來支
      援，他們看到有警力過來了，他們就離開（指門口），伊
      因此順利把門關上，進來站偵查庭。檢察官有請被告二人
      入偵查庭，並告訴他們說他們的父親是證人，母親是被告
      ，他們再繼續擾亂的話，會以妨害公務的現行犯當庭逮捕
      ，他們一直質疑檢察官的行為是合法的嗎？他們有跟檢察
      官發生爭執，但檢察官非常明確告訴他們請他們出去，他
      們出去後，伊就進偵查庭站庭，後來因為偵查庭外真的太
      吵了，伊在裡面有聽到吵雜的聲音及講話的聲音，檢察官
      請被告二人及辛○○再入庭，檢察官說再這樣影響偵訊進
      行將以妨害公務之現行犯逮捕，隨後請他們出去，他們走
      出去，伊正要關門時，就聽到有人當場罵三字經，伊不確
      定是誰罵的，檢察官就說他是不是在罵三字經，那以現行
      犯逮捕他，伊就再出去跟支援法警說請他們逮捕，被告二
      人中一人跑到一樓去，另外一個在偵查庭門口，庚○○與
      許儒林就把他押進來，庚○○押他進來時有報告檢察官說
      該人有講三字經，檢察官就按照一般現行犯逮捕之程序，
      並告知內勤檢察官等語（本院卷第68至74頁）。
    3.證人戊○○就全案經過細節前後證述雖略有不同，然始終
      明確證述「被告中之一人以腳抵住偵查庭大門，導致大門
      無法順利關閉」且「被告中有人罵三字經」。
  (二)證人即法警甲○○亦明確證稱被告中有人口出穢言：
    1.證人甲○○於檢察官偵訊中證稱：當時戊○○以無線電呼
      叫請求法警支援第五偵查庭，副法警長指派伊和庚○○上
      樓支援，庚○○是由人犯通道到偵查庭內，伊由外面的電
      梯到偵查庭外，檢察官諭知隔離訊問，伊就在外面負責偵
      查庭秩序，當時庭外有丙○○、丁○○及他們的媽媽在，
      偵查庭內有張景環及法警，檢察官為了預防丙○○、丁○○等人在門外偷聽，有要求他們不能站在偵查庭的門旁邊
      ，但丙○○故意在門外走來走去，並將手機音樂打開讓偵
      查庭內聽到，後來他媽媽有制止他，丁○○當時非常不滿
      ，就往一樓方向走，在走的時候，有很大聲的罵「幹你娘
      」（臺語），當時旁邊還有其他的當事人在場，檢察官在
      庭內應該是有聽到辱罵的聲音，就諭知法警當庭以現行犯
      逮捕丁○○及丙○○，伊與法警林清華逮捕丙○○，並將
      他帶至地下室，丁○○是由庚○○逮捕。丙○○在外面開
      手機時，伊有請他將手機關掉，他不但不關，反而跟伊越
      走越近，大約只有五公分的距離瞪著伊，接著丁○○就罵
      三字經，檢察官就下令逮捕。伊沒有聽到丙○○罵，但他
      的動作挑釁意味很重等語（偵查卷第9 至10頁）。
    2.其於本院審理中證稱：伊在法警室接到無線電，就從地下
      室跑上來，伊看到被告二人在偵查庭內，檢察官諭知要隔
      離訊問，請他們先出去，伊就邊推並示意他們出去，出去
      之後，丙○○就開手機的流行音樂開很大聲，且故意在偵
      查庭外走來走去，伊有請他把手機關小聲一點、說話小聲
      一點，他不理伊，他母親也有跟他說不要這樣子，伊跟他
      說「你想怎樣」，他就越站越近，與伊面對面大眼瞪小眼
      ，瞪伊三十秒至一分鐘，然後他準備離開，還沒走到樓梯
      口時，他就連續罵二聲「幹你娘」（臺語），伊問他在罵
      誰，因為他罵的很大聲，裡面的檢察官有聽到，郭法警就
      開門出來表示說要逮捕他，當時法庭外還有其他等候的當
      事人等語。（經本院提示其偵查中之證言後，改稱）可以
      確定的是丙○○手機開很大聲，並嚷嚷很大聲，邊走遍罵
      三字經的人應該是丁○○，瞪伊的人是丙○○等語（本院
      卷第77至81頁）。
    3.證人甲○○就「何人」辱罵三字經一節，前後證述雖有歧
      異，然人之記憶經常因時間推移而發生變化、淡忘，其於
      偵訊中係於案發當日立即接受檢察官訊問具結作證，斯時
      因甚為接近案發時點，記憶較為鮮明，準此，自應認其先
      前之證言較為可採。
  (三)證人即被告二人之母辛○○之證言：
    1.證人辛○○於本院審理中具結證稱：伊的小兒子丙○○有
      用腳抵住偵查庭的門口，他是希望他的父親應訊時，旁邊
      有人陪同，伊跟他說要他把腳挪開，他就把腳挪開了，然
      後偵查庭的門就關上了。因為丙○○個性比較強，他可能
      心理不平衡還是他想聽音樂來紓解，就把手機開的很大聲
      ，伊有制止他。伊沒有注意丙○○有無瞪法警。丁○○有
      罵髒話，但他不是辱罵公務人員，伊只知道他好像有點不
      滿，他心裡不滿時，有時與伊講話也會一下子三字經就衝
      出來，並不是很蓄意的罵。當時他好像是用臺語講「幹你
      娘」，那是他的習慣用語等語（本院卷第82至86頁），其
      所證述被告丁○○於案發當時所罵之言詞，核與證人甲○○證述之內容相符。證人辛○○雖於辯論終結後另遞狀改
      稱：被告二人於審理中所述均屬實，伊因事隔數月，記憶
      模糊，不確定其口語化之言詞云云，惟其於辯論終結後所
      遞之書狀，並未呈現於公判庭上，核屬審判外之書面陳述
      ，依刑事訴訟法第159 條第1 項規定，自不得作為證據，
      更不能以該份書狀之內容，取代或推翻其於本院審理中以
      證人身分具結之證言。
    2.被告丁○○雖於言詞辯論終結後遞狀辯稱：辛○○為被告
      之母，其證言將使被告受刑事處罰，此為檢察官所明知，
      惟檢察官於其表示不願意陳述之際，並未告知其得拒絕證
      言，且不擇手段為誘導詢問，一再誘導證人回答「是那三
      個字」，檢察官取得證據之程序違法，故證人辛○○之證
      言無證據能力云云。惟查，證人辛○○係被告丙○○於本
      院準備程序時聲請傳訊之證人，且被告二人均表示不會詰
      問，要求由檢察官進行主詰問等情，有本院準備程序筆錄
      在卷可參。證人辛○○於審判期日到庭後，本院曾告知其
      與被告二人有母子親屬關係，依法得拒絕證言，詢問其是
      否願意作證，經其明白表示願意作證後，始諭知具結之義
      務及偽證之處罰令其具結作證，有本院審判筆錄存卷可憑
      （本院卷第68頁）；其證言既經合法具結，自屬有證據能
      力，且於交互詰問之過程中，或於本院行補充訊問之際，
      均無由本院或檢察官重複告知其得拒絕證言之必要，更不
      能因證人辛○○於合法具結後作出與被告丁○○所辯內容
      不同之證言，即謂該次證言無證據能力，是被告丁○○此
      部分所辯顯非可採。況且，細觀證人辛○○之證述內容可
      知，其證言有諸多為被告二人解釋之迴謢言詞，且其係被
      告二人之母，顯然並無刻意捏造事實陷害被告二人之可能
      ，準此，堪認其於本院審理中當庭證述之內容，應係基於
      記憶所及而為，自屬具有高度之可信性，足堪採憑。
  (四)被告丁○○確有以言語辱罵公務人員之妨害公務犯行：
    1.被告丁○○於偵訊中供稱：伊問檢察官張景環是禁治產人
      ，伊等為何不能陪他，他的權利在哪裡，檢察官說她認為
      張景環還是要一個人在裡面接受訊問，並說如果還有意見
      可以依妨害公務逮捕，講完後伊和丙○○就出去了，之後
      又有法警上來支援，法警在門外不要伊等克盡偵查庭的門
      ，後來丙○○有把手機的音樂開的很大聲，檢察官又說要
      伊和丙○○進去，伊覺得剛才不讓伊進去，現在又要伊進
      去，所以伊就離開了，伊離開時有說「剛才伊要進去不讓
      伊進去，現在又要伊進去，伊是人又不是狗」，後來伊有
      幹譙，那句幹譙的話是罵人的話，但是內容伊忘記了。伊
      不是罵三字經，伊好像是罵「你娘」（臺語），伊記不清
      楚，伊只記得伊有講「你娘」（臺語）二字，伊是離開時
      自言自語，沒有針對特定人，伊用正常音量講，旁人應該
      聽得到，但伊無法判斷別人怎麼想，伊只是自言自語，伊
      覺得伊沒有錯等語（偵查卷第17頁），於本院準備程序及
      審理中供稱：伊只有講「你娘咧！我是人不是狗，我要進
      去的時候，你不讓我進去，我不進去的時候，你叫我進去
      我就要進去」（臺語），這是伊自己碎碎念，不是針對任
      何一個人講這句話等語（本院卷第87頁）。然而，「你娘
      」或「你娘咧」（臺語）就被告個人之認知，亦屬罵人之
      不雅言語，此由其偵訊中供述之內容亦明顯可知，其辯稱
      無法判斷別人怎麼想、不認為係在侮辱他人云云，已屬矛
      盾之詞。
    2.被告丁○○雖以上開言詞置辯，然依證人甲○○及辛○○
      均一致證稱係聽到「幹你娘」（臺語）之上開證言，足認
      被告丁○○於案發當時衝口而出之內容，應係「幹你娘」
      （臺語），而非「你娘」（臺語）或「你娘咧」（臺語）
      。
    3.衡諸社會常情，「幹你娘」（臺語）顯屬具有侮辱性之言
      語，被告丁○○對於當時法警等公務人員均係在執行維持
      法庭秩序等職務一情，具有充分之認識，則其在與公務人
      員甫發生意見衝突後，立即以旁人皆可聽聞之音量說出「
      幹你娘」（臺語）一語，其所為顯然已構成對公務員依法
      執行職務時當場予以侮辱之程度甚明。
  (五)被告丙○○以腳抵住偵查庭大門之行為亦屬妨害公務犯行：
    1.被告丙○○於偵訊、本院準備程序及審理中供稱：張景環
      是禁治產人，伊認為張景環的行為需要監護人陪同，一開
      始辛○○陪同進入偵查庭內，後來辛○○被請出來，伊就
      在門口說張景環是禁治產人，需要有人陪同，法警要關門
      時，伊有用腳把門抵住，法警說這樣有涉嫌妨害公務，伊
      就把腳移開了等語（偵查卷第18頁、本院卷第27頁、第92
      頁），歷次均自承確有於法警欲關閉偵查庭大門時，以腳
      抵住偵查庭大門之行為。由其供述之內容可知，其以腳抵
      住偵查庭大門之目的，係欲以此等方式阻礙法警將偵查庭
      大門關閉。
    2.依全案卷證資料觀之，案發當日，被告二人係陪同母親辛○○及父親張景環至臺灣基隆地方法院檢察署開庭（即99
      年度偵字第826 號誣告案件），辛○○於該案係被告身分
      ，張景環則係證人身分。張景環雖係禁治產人，且由辛○○擔任監護人，有本院97年度禁字第29號宣告禁治產之裁
      定及張景環之戶籍資料在卷可參（本院卷第108頁、第114
      頁）。然而，民法之禁治產宣告（民法修正後已改稱監護
      宣告或輔助宣告），係在以暫時剝奪受宣告人行為能力之
      方式保護其利益，同時以宣告作為公示方法，以維護社會
      交易安全；其監護人僅在民事事件中具有法律上之意義。
      而刑事訴訟法中，並無「禁治產人（或受監護宣告之人、
      受輔助宣告之人）不得令具結、不得為證人」或「禁治產
      人（或受監護宣告之人、受輔助宣告之人）為證人時，應
      由監護人陪同」之規定，僅於第186 條第1 項第2 款規定
      「證人應命具結，但因精神障礙，不解具結意義及效果者
      ，不得令其具結」。換言之，雖係禁治產人，如事實上仍
      可了解具結意義及效果者，應命其具結後始得作證，如事
      實上無法了解具結意義及效果者，則不得令其具結，然仍
      應依刑事訴訟法第187 條第2 項規定，告以當據實陳述，
      不得匿、飾、增、減。是以，被告丙○○以張景環係禁治
      產人為由，指摘檢察官未允許監護人辛○○或被告二人陪
      同在庭應訊係屬違法云云，顯屬恣意無據。而「偵查不公
      開」原則，廣經新聞媒體迭次提及，應為一般成年人所知
      曉。上開偵查案件之承辦檢察官於開庭時，依刑事訴訟法
      第245 條之規定，於訊問該案證人張景環時，請該案被告
      辛○○暫時離庭，乃依法律規定所為之諭示，法警即證人
      戊○○依檢察官之命令關閉偵查庭大門（俾利檢察官為不
      公開之偵查作為），亦屬依法執行職務之行為。被告丙○○如認檢察官行隔離訊問之指示有違法情事，本應循合法
      程序尋求救濟，不能恣意以其肢體動作阻礙公務員依法所
      執行之職務。其以腳抵住偵查庭之大門阻止大門關閉之行
      為，顯屬對物直接施以強暴行為，影響法警本於公務員身
      分所欲執行之職務內容，此等行為自屬合於刑法第135 條
      第1 項「對於公務員依法執行職務時，施強暴」之犯罪構
      成要件，且其於用腳抵住大門成功阻止大門順利關閉之際
      ，犯罪構成要件即屬該當，且達於既遂程度，並不因嗣後
      聽從證人辛○○或法警之勸說將腳移開，即謂原已構成之
      犯罪行為改生消失或不成立之效果，被告丙○○上開所辯
      ，要非可採。
  (六)綜上所述，本案事證明確，被告二人之犯行，均堪以認定。
四、本院審酌被告丁○○為累犯，被告丙○○無前科紀錄，有渠
    等之臺灣高等法院被告前案紀錄表在卷可佐，並審酌渠等雖
    係因年輕氣盛在一時衝動下為上開行為，然於本案偵查及審
    理過程中並無任何悔意，及渠等之犯罪手段、對公權力威信
    造成之危害等一切情狀，認原審本於法律所賦予之裁量權限
    所為刑之宣告均屬允當，並無過重情事。原審判決認事用法
    及量刑既均無瑕疵可指，應認被告二人之上訴均為無理由，
    均予駁回。至於公訴人雖當庭表示：被告丙○○以腳抵住偵
    查庭大門時，被告二人係同時站在偵查庭門口，使法警無法
    關門而須呼叫支援，被告丁○○亦應成立刑法第135 條第 1
    項之罪，且被告丙○○刻意將行動電話之音量放大，使法警
    難堪，亦構成刑法第140 條第1 項之罪，請求撤銷原判決並
    從重量刑等語。惟查，卷內並無證據顯示被告丁○○在偵查
    庭門口有為強暴、脅迫之舉止，單純站在該處爭論之行為，
    尚難認與刑法第135 條第1 項之犯罪構成要件相符；而被告
    丙○○開啟行動電話音樂且因音量過大致干擾開庭之行為，
    雖有發洩不滿之意味，縱非可取，然客觀上尚難認係屬「侮
    辱」之行為，自與刑法第140 條第1 項之犯罪構成要件不符
    ，自無撤銷改判諭知更重之刑之餘地，均附此敘明。
據上論斷，應依刑事訴訟法第455 條之1 第1 項、第3 項、第36
8 條、第373 條，判決如主文。
本案經檢察官己○○到庭執行職務。
中    華    民    國    99    年    11    月    5     日
                  刑事第三庭  審判長法  官  陳志祥
                                    法  官  邰婉玲
                                    法  官  張婷妮
以上正本證明與原本無異。
本件判決不得上訴。
中    華    民    國    99    年    11    月    5     日
                                    書記官  洪佳如
附錄本案論罪科刑法條
中華民國刑法第135條第1項
對於公務員依法執行職務時，施強暴脅迫者，處3 年以下有期徒
刑、拘役或3 百元以下罰金。
中華民國刑法第140條第1項
於公務員依法執行職務時，當場侮辱，或對於其依法執行之職務
公然侮辱者，處6 月以下有期徒刑、拘役或1 百元以下罰金。
【附件】
臺灣基隆地方法院刑事簡易判決         99年度基簡字第654號
聲  請  人  臺灣基隆地方法院檢察署檢察官
被      告  丁○○  男  29歲（民國○○年○月○○日生）
                    身分證統一編號：Ｚ000000000號
                    住基隆市○○區○○路55巷18號4樓
            丙○○  男  21歲（民國○○年○月○○日生）
                    身分證統一編號：Ｚ000000000號
                    住基隆市○○區○○路174巷85號
                    居宜蘭縣頭城鎮○○路○段216號
上列被告因妨害公務案件，經檢察官聲請以簡易判決處刑（99年
度偵字第1896號），本院判決如下：
    主文
丁○○於公務員依法執行職務時，當場侮辱，累犯，處拘役拾
日，如易科罰金，以新臺幣壹仟元折算壹日。
丙○○對於公務員依法執行職務時，施強暴，處拘役拾日，如
易科罰金，以新臺幣壹仟元折算壹日。
    事實及理由
一、本件犯罪事實、證據及應適用之法條，除引用檢察官聲請簡
    易判決處刑書之記載（如附件）外，並補充、更正如下：
  (一)被告丁○○前因背信案件，經本院以97年度訴字第1809號判
    決判處有期徒刑4 月，嗣其不服該判決，提起上訴，復經臺
    灣高等法院以98年度上訴字第1910號判決駁回上訴；其又不
    服該判決，提起上訴，再經最高法院於99年1 月14日以99年
    度台上字第224 號判決駁回上訴而確定，並於99年2 月25日
    易科罰金執行完畢（構成累犯）。
  (二)被告丁○○有上開前案紀錄暨科刑執行情形，有臺灣高等法
    院被告前案紀錄表在卷可稽，其於受有期徒刑之執行完畢後
    ，5 年內故意再犯有期徒刑以上之本罪，為累犯，應依刑法
    第47條第1 項之規定加重其刑。
  (三)聲請簡易判決處刑書證據並所犯法條欄記載：「一、證據：
    （一）證人戊○○、庚○○、甲○○於本署之證述。」等語
    ，更正為「一、證據：（一）證人戊○○、林清華、甲○○
    於本署之證述。」等語。
二、刑之酌科：
  (一)按刑法第135 條第1 項之妨害公務罪固須以對於執行職務之
    公務員，施以強暴脅迫之行為始能成立，而所謂「強暴」，
    並不以對公務員身體直接實施暴力為限，凡以公務員為目標
    ，而對物或對他人施暴力，其結果影響及於公務員之執行職
    務者，亦屬之（最高法院84年度台非字第333 號判決要旨參
    照）。次按任何人均有不受他人任意侮辱之人格權，且為貫
    徹公權力之執行，自應保障公務員執行職務之行為，縱令公
    務員於執行公務而有侵害人民權益時，除循合法程序尋求救
    濟外，亦不得任意以言詞或行動對之施以侮辱。
  (二)被告丁○○對於依法執行職務之法警庚○○、甲○○，以不
    雅言語侮辱之行為，係犯刑法第140 條第1 項之侮辱公務員
    罪。被告丙○○對於依法執行職務之法警戊○○，為阻礙戊○○關閉偵查庭大門，用腳抵住偵查庭大門，以此方式施以
    強暴之行為，係犯刑法第135 條第1 項之妨害公務罪。
  (三)爰審酌被告丁○○、丙○○，漠視公權力之存在，對公權力
    威信造成危害，兼衡其素行、動機、目的、犯罪方法、智識
    程度，及犯後之態度等一切情狀，分別量處如主文所示之刑
    ，並諭知易科罰金之折算標準，以示懲儆。
三、依刑事訴訟法第449 條第1 項前段、第454 條第2 項，刑法
    第135 條第1 項、第140 條第1 項、第47條第1 項、第41條
    第1 項前段，刑法施行法第1 條之1 ，逕以簡易判決處刑如
    主文。
四、如不服本判決，應於判決送達後10日內，向本院提出上訴狀
    。
中    華    民    國    99    年    5     月    14    日
                  基隆簡易庭法  官  黃永定
以上正本證明與原本無異。
如不服本判決，應於判決送達後10日內，向本院提出上訴書狀，
敘述上訴理由，上訴於本院合議庭，並按他造當事人之人數附具
繕本。
中    華    民    國    99    年    5     月    14    日
                            書記官  劉珍珍
附錄論罪法條：
刑法第135條第1項
對於公務員依法執行職務時，施強暴脅迫者，處3 年以下有期徒
刑、拘役或3 百元以下罰金。
刑法第140條第1項
於公務員依法執行職務時，當場侮辱，或對於其依法執行之職務
公然侮辱者，處6 月以下有期徒刑、拘役或1 百元以下罰金。
附件：
臺灣基隆地方法院檢察署檢察官聲請簡易判決處刑書
                                      99年度偵字第1896號
    被      告  丁○○  男  28歲（民國○○年○月○○日生）
                        住基隆市信義區○○○路55巷18號4
                          樓
                        身分證統一編號：Ｚ000000000號
                丙○○  男  21歲（民國○○年○月○○日生）
                        住基隆市○○區○○路174巷85號
                        居宜蘭縣頭城鎮○○路○段216號
                        身分證統一編號：Ｚ000000000號
上列被告因妨害公務案件，業經偵查終結，認為宜以簡易判決處
刑，茲將犯罪事實及證據並所犯法條分敘如下：
        犯罪事實
一、丁○○與丙○○係兄弟，其母親辛○○因涉嫌誣告案件，經
    臺灣基隆地方法院檢察署以99年度偵字第826號案件偵辦，
    其父親張景環則在上開案件為證人。民國99年4月13日下午4
    時47分許，丁○○、丙○○陪同辛○○及張景環，至臺灣基
    隆地方法院檢察署開庭，辛○○、張景環進入3樓第五偵查
    庭接受偵訊，丁○○、丙○○則在偵查庭外等候，復因偵辦
    檢察官認為辛○○、張景環應為隔離訊問，站庭法警戊○○
    遂打開偵查庭大門要求辛○○暫時離庭，丁○○、丙○○見
    辛○○出庭，竟因而心生不滿，丙○○明知戊○○係依法執
    行職務之公務員，竟在戊○○欲關閉第五偵查庭大門時，以
    腳抵住大門，以此強暴方式使偵查庭大門無法關閉，嗣經檢
    察官告知丁○○、丙○○擾亂偵查庭秩序即有涉嫌妨害公務
    ，丁○○、丙○○竟仍在第五偵查庭外吵鬧，經戊○○呼叫
    支援，法警庚○○、甲○○即趕往第五偵查庭，由庚○○、
    甲○○在第五偵查庭外執行職務，防止丁○○與丙○○再為
    妨害偵訊之行為，丙○○竟故意在偵查庭外將行動電話鈴聲
    打開而騷擾偵訊進行，經辛○○制止後，丁○○竟以台語「
    幹你娘」一語侮罵庚○○、甲○○而當場侮辱。
二、案經本署檢察官自動檢舉分案偵辦。
        證據並所犯法條
一、證據：（一）證人戊○○、庚○○、甲○○於本署之證述。
    （二）同案共犯丙○○、丁○○於本署之證詞。（三）證人
    戊○○99年4月13日職務報告1紙。（四）99年4月13日17時
    許本署第五偵查庭錄影翻拍照片13幀在卷可資佐證，被告等
    犯嫌已堪認定。
二、所犯法條：核被告丙○○所為，係犯刑法第135條第1項之妨
    害公務執行罪嫌。被告丁○○所為，係犯刑法第140條第1項
    之侮辱公務員罪嫌。
三、依刑事訴訟法第451條第1項聲請逕以簡易判決處刑。
     此    致
臺灣基隆地方法院基隆簡易庭
中    華    民    國    99    年    4     月    26    日
                              檢察官  乙  ○  ○
本件正本證明與原本無異
中    華    民    國    99    年    4     月    29    日
                              書記官  林  敬  展
附錄所犯法條：
中華民國刑法第135條
（妨害公務執行及職務強制罪）
對於公務員依法執行職務時，施強暴脅迫者，處 3 年以下有期
徒刑、拘役或 3 百元以下罰金。
意圖使公務員執行一定之職務或妨害其依法執行一定之職務或使
公務員辭職，而施強暴脅迫者，亦同。
犯前二項之罪，因而致公務員於死者，處無期徒刑或 7 年以上
有期徒刑；致重傷者，處 3 年以上、 10 年以下有期徒刑。
中華民國刑法第140條
（侮辱公務員公署罪）
於公務員依法執行職務時，當場侮辱，或對於其依法執行之職務
公然侮辱者，處 6 月以下有期徒刑、拘役或 1 百元以下罰金。
對於公署公然侮辱者亦同。
附記事項：
本件係依刑事訴訟法簡易程式辦理，法院簡易庭得不傳喚被告、
輔佐人、告訴人、告發人等出庭即以簡易判決處刑；被告、被害
人、告訴人等對告訴乃論案件如已達成民事和解而要撤回告訴或
對非告訴乃論案件認有受傳喚到庭陳述意見之必要時，請即另以
書狀向簡易法庭陳述或請求傳訊。

司法院資訊處製作；財團法人民間司法改革基金會備份。
